【裁判字號】    98,訴,1599
【裁判日期】    980615
【裁判案由】    毒品危害防制條例
【裁判全文】
臺灣板橋地方法院刑事判決              98年度訴字第1599號
公  訴  人  臺灣板橋地方法院檢察署檢察官
被      告  甲○○
                    現於臺灣臺北監獄臺北分監
上列被告因毒品危害防制條例案件，經檢察官提起公訴（98年度
毒偵字第1711號），被告於準備程序中就被訴事實為有罪之陳述
，本院合議庭裁定由受命法官獨任行簡式審判程序，並判決如下
：
    主    文
甲○○施用第一級毒品，累犯，處有期徒刑捌月。扣案注射針筒
壹支沒收之。
    事    實
一、甲○○前於民國94年間因施用毒品案件，經觀察、勒戒後認
    無繼續施用毒品之傾向，於94年9月29日執行完畢釋放出所
    ，並經臺灣基隆地方法院檢察署檢察官於94年9月26日以94
    年度毒偵字第1933、2044、2314號為不起訴處分確定。又於
    前揭觀察勒戒執行完畢後5年內之94年11月14日某時起至同
    月18日上午8時30分許止連續施用第一級毒品，經臺灣基隆
    地方法院以94年度訴字第1102號判處有期徒刑6月確定（下
    稱第1罪）。迨95年間，甲○○2度因施用第一級毒品案件，
    經同院以95年度訴字第288號判處有期徒刑7月確定（下稱第
    2 罪），及以95年度訴字第908號判處有期徒刑6月確定（下
    稱第3罪），復因竊盜案件，經同院以95年度基簡字第1075
    號判處有期徒刑4月確定（下稱第4罪）。嗣經同院於95年12
    月2日以95年度聲字第1029號裁定將前揭第1、2罪定其應執
    行刑為有期徒刑1年確定，及於96年3月14日以96年度聲字第
    140號裁定將前揭第3、4罪定其應執行刑為有期徒刑8月確定
    ，另又於96年1月22日以96年度聲減字第267號將上開4罪減
    刑並定其應執行刑為有期徒刑6月、4月後合併執行，至96
    年9月7日執行完畢（此於本案已構成累犯）。
二、詎甲○○仍不思戒除毒癮，猶於98年2月22日3時許，在臺北
    縣中和市○○街某豆漿店之廁所內，以注射針筒注射之方式
    ，施用第一級毒品海洛因1次。嗣因其遭另案通緝，經警於
    98 年2月22日14時20分許，在臺北縣中和市○○路與圓通路
    口為警緝獲，並扣得注射針筒1支（無證據證明有海洛因殘
    留）。其後甲○○同意接受員警採尿，經送驗後確認其尿液
    呈鴉片陽性反應，因而查悉上情。
三、案經臺北縣政府警察局中和分局報告臺灣板橋地方法院檢察
    署檢察官偵查後起訴。
    理    由
一、上開犯罪事實，業據被告於本院審理時自白不諱，而其為警
    查獲後所採尿液經送請臺灣檢驗科技股份有限公司檢驗後，
    確呈鴉片陽性反應乙節，有毒品案件尿液檢體編號及姓名對
    照表、臺灣檢驗科技股份有限公司濫用藥物檢驗報告各1 紙
    附卷可稽（毒偵卷第13、31頁），此外並有注射針筒1 支扣
    案為憑，足徵被告前開自白應與事實相符，堪可採信。次按
    觀察、勒戒或強制戒治執行完畢釋放後，5 年內再犯施用第
    一、二級毒品之罪者，檢察官應依法追訴，毒品危害防制條
    例第23條第2 項定有明文。查被告於94年9 月29日觀察勒戒
    執行完畢後，復於5 年內之94年11月14日某時起至同月18日
    上午8 時30分許止連續施用第一級毒品，經臺灣基隆地方法
    院以94年度訴字第1102號判處有期徒刑6 月確定，有臺灣高
    等法院被告前案紀錄表附卷足參，被告既係於觀察、勒戒執
    行完畢釋放後5 年內再犯本案施用毒品罪，則檢察官對其提
    起公訴，即屬合法。綜上，本件事證明確，被告犯行堪以認
    定。
二、核被告所為，係犯毒品危害防制條例第10條第1 項之施用第
    一級毒品罪。其施用前持有第一級毒品海洛因之低度行為，
    為施用之高度行為所吸收，不另論罪。又被告有前揭事實欄
    第一段所載科刑及執行紀錄乙節，有臺灣高等法院被告前案
    紀錄表附卷可稽，其於有期徒刑執行完畢後5 年以內，故意
    再犯本件有期徒刑以上之罪，為累犯，應依刑法第47條第1
    項規定，加重其刑。爰審酌被告犯罪之動機目的，智識程度
    ，施用毒品非但戕害自己身心，亦妨害社會善良秩序，及其
    犯後坦認犯行態度良好等一切情狀，量處如主文所示之刑。
    扣案注射針筒1 支（無證據證明有海洛因殘留）係被告所有
    ，供其犯施用第一級毒品罪所用之物，業據被告供述明確，
    爰依刑法第38條第1 項第2 款沒收之。
三、按除被告所犯為死刑、無期徒刑、最輕本刑為3 年以上有期
    徒刑之罪或高等法院管轄第一審案件者外，於前條第1 項程
    序進行中，被告先就被訴事實為有罪之陳述時，審判長得告
    知被告簡式審判程序之旨，並聽取當事人、代理人、辯護人
    及輔佐人之意見後，裁定進行簡式審判程序，刑事訴訟法第
    273 條之1 第1 項定有明文。本案被告被訴施用第一級毒品
    罪之法定本刑為「6 月以上5 年以下有期徒刑」，其於本院
    準備程序期日就被訴事實為有罪之陳述後，經告知被告簡式
    審判程序之旨，並聽取被告及檢察官之意見後，本院合議庭
    認宜改用簡式審判程序，乃裁定由受命法官獨任行簡式審判
    程序審理之，附此說明。
據上論斷，應依刑事訴訟法第273 條之1 第1 項、第299 條第1
項前段，毒品危害防制條例第10條第1 項，刑法第11條前段、第
47條第1 項、第38條第1 項第2 款，判決如主文。
本案經檢察官顏妃琇到庭執行職務。
中    華    民    國    98    年    6     月    15    日
                  刑事第六庭  法  官  楊明佳
以上正本證明與原本無異。
如不服本判決應於收受送達後10日向本院提出上訴書狀，並應敘
述具體理由；其未敘述上訴理由者，應於上訴期間屆滿後20日內
向本院補提理由書（均須按他造當事人之人數附繕本）「切勿逕
送上級法院」。
                              書記官  林金良
中    華    民    國    98    年    6     月    15    日
附錄本案論罪科刑法條全文
毒品危害防制條例第10條
施用第一級毒品者，處六月以上五年以下有期徒刑。
施用第二級毒品者，處三年以下有期徒刑。


司法院資訊處製作；財團法人民間司法改革基金會備份。
